【裁判字號】    98,易,3420
【裁判日期】    981231
【裁判案由】    竊盜
【裁判全文】
臺灣臺北地方法院刑事判決              98年度易字第3420號
公  訴  人  臺灣臺北地方法院檢察署檢察官
被      告  丙○○
上列被告因竊盜案件，經檢察官提起公訴（98年度偵字第26779
號），本院依簡式審判程序，判決如下：
    主  文
丙○○犯攜帶兇器竊盜罪，累犯，處有期徒刑伍月，扣案之扳手
壹支，沒收之；又犯攜帶兇器竊盜罪，累犯，處有期徒刑拾月，
扣案之螺絲起子壹支，沒收之。應執行有期徒刑壹年，扣案之扳
手、螺絲起子各壹支，均沒收之。
    事  實
一、丙○○前於民國96年間，因竊盜案件，經本院以96年度易字
    第1934號判處有期徒刑6月，減為有期徒刑3月確定，甫於97
    年3月6日縮刑期滿執行完畢。詎猶不知悔改，復基於為自己
    不法所有之意圖，而為下列之行為：
(一)、於98年7月底、8月初某日晚上，騎乘其所有車號CWW–813號
    重型機車，行經臺北市○○區○○街395巷44號1樓，因見吳
    忠祐所有車號550–CVS號黑色重型機車，停放在該址1樓騎
    樓處，認有機可趁，遂持其所有客觀上可供兇器使用之扳手
    1支，竊取吳忠祐所有上開車號重型機車上之排氣管1支，得
    手後旋即騎乘機車離去。
(二)、又於同年9月13日凌晨2時10分許，騎乘其所有上開車號之重
    型機車，行經臺北市松山區○○○路○段98號，因見乙○○
    所有車號615–CVK號重型機車停放該址1樓騎樓處，遂持其
    所有客觀上可供兇器使用之螺絲起子1支，竊取乙○○所有
    前開車號重型機車之儀表板1組，得手後旋即騎乘機車離去
    。嗣經乙○○發覺並報警處理，警方調閱上址監視錄影帶後
    ，查出涉案之車號CWW–813號重型機車為丙○○所有，復持
    本院核發之搜索票至丙○○位於臺北市○○區○○路80巷8
    號5樓之2住處搜索，在其住處扣得所竊得之儀表板1組（業
    經乙○○領回），並在丙○○所有上開車號之重型機車置物
    箱內扣得其所有供犯竊盜所用之扳手、螺絲起子各1支。丙
    ○○於警方尚未發覺上開(一)所載之竊盜犯行前，主動向警方
    坦承如上開(一)所載之竊盜犯行，而願接受裁判。
二、案經乙○○訴請臺北市政府警察局松山分局報請臺灣臺北地
    方法院檢察署檢察官偵查起訴。
    理  由
一、本件被告丙○○所犯係死刑、無期徒刑、最輕本刑為3年以
    上有期徒刑以外之罪，其於準備程序就上揭被訴事實為有罪
    之陳述，經告知簡式審判程式之旨，並聽取被告及公訴人之
    意見後，改依簡式審判程序審理。
二、上揭事實，業據被告坦承不諱，核與證人即被害人吳忠祐之
    父甲○○、證人即告訴人乙○○證述之情節大致相符，並有
    贓物認領保管單、監視錄影翻拍畫面照片24幀在卷可佐（見
    偵卷第28頁、第33至35頁、第38至44頁）。是依上開卷附之
    各項文書、證物等補強證據，已足資擔保上列被告歷於警詢
    、偵查及本院審理中所為上開任意性自白之真實性。此外，
    復有被告其所有供竊盜所用之扳手、螺絲起子各1支扣案可
    佐。本件事證明確，被告犯行，堪以認定，應依法論科。
三、論罪科刑部分
(一)、按刑法第321條第1項第3款所謂之「兇器」，其種類並無限
    制，凡客觀上足對人之生命、身體、安全構成威脅，具有危
    險性即已足，而不以取出兇器犯之為必要，亦不以攜帶之初
    有持以行兇之意圖為限（最高法院79年台上字第5253號判例
    、94年度台上字第3149號裁判可資參照）。查被告用以分別
    犯如事實欄一所載2次竊盜犯行之扳手、螺絲起子各1支，均
    為金屬材質，質地堅硬，以上開物品毆擊人之身體，均足以
    危害他人之生命、身體、安全，此乃事理之常，客觀上均屬
    兇器甚明。是核被告所為如事實欄一之(一)、(二)所載之犯行，
    均係犯刑法第321條第1項第3款之攜帶兇器竊盜罪。被告所
    為如事實欄一之(一)、(二)所載之2次犯行，時間有異、犯意各
    別，應予分論併罰。
(二)、被告前已有如事實欄一所載之刑事前科，甫於97年3月6日縮
    刑期滿執行完畢等情，有臺灣高等法院被告前案紀錄表在卷
    可按，其於有期徒刑執行完畢後，5年內故意再犯本件有期
    徒刑以上之2罪，均為累犯，各應依刑法第47條第1項之規定
    加重其刑。又被告於98年11月2日晚上7時許為警執行搜索並
    查扣上開物品後，在警方尚未發覺如事實欄一之(一)所載之竊
    盜犯行前，於同日晚上8時20分許，主動向警方坦承如事實
    欄一之(一)所載之竊盜犯行，嗣並願接受裁判之事實，業據被
    告供陳在卷。是被告就如事實欄一之(一)所載之犯行，於員警
    尚不知何人犯罪前，即主動坦承其為肇事者，符合刑法第62
    條前段自首之規定，依法得減輕其刑。被告所為如事實欄一
    之(一)所載之竊盜犯行，同時有刑之加重及減輕事由，依刑法
    第71條第1項之規定，先加後減。
(三)、爰審酌被告正值青壯之年，竟不思上進以正途賺取金錢，僅
    因其機車缺乏零件，即攜帶兇器竊取他人機車之零件，造成
    被害人財產之損失，惡性非輕，本不宜寬貸，惟念及其犯後
    坦承犯行，態度尚佳，復考量各次竊盜所得財物之價值及其
    犯罪動機、目的、手段等一切情形，分別量處如主文所示之
    刑，並定其應執行之刑。扣案之扳手、螺絲起子各1支，為
    被告所有，係分別供其犯如事實欄一之(一)、(二)所載之竊盜犯
    行所用之物一節，亦據被告於本院審理時供承明確，爰均依
    刑法第38條第1項第2款規定，宣告沒收之。
據上論斷，應依刑事訴訟法第273條之1第1項、第284條之1、第
299條第1項前段，刑法第321條第1項第3款、第47條第1項、第62
條前段、第38條第1項第2款、第51條第5款、第9款，判決如主文
。
本案經檢察官郭騰月到庭執行職務。
中    華    民    國    98    年    12    月    31    日
                  刑事第十四庭  法  官  李殷君
以上正本證明與原本無異。
如不服本判決應於收受送達後10日內向本院提出上訴書狀，並應
敘述具體理由；其未敘述上訴理由者，應於上訴期間屆滿後20日
內向本院補提理由書（均須按他造當事人之人數附繕）「切勿逕
送上級法院」。
                                書記官  殷玉芬
中    華    民    國    99    年    1     月    4     日
附錄本判決論罪科刑法條全文：
中華民國刑法第321條
犯竊盜罪而有左列情形之一者，處6月以上、5年以下有期徒刑：
一、於夜間侵入住宅或有人居住之建築物、船艦或隱匿其內而犯
    之者。
二、毀越門扇、牆垣或其他安全設備而犯之者。
三、攜帶兇器而犯之者。
四、結夥三人以上而犯之者。
五、乘火災、水災或其他災害之際而犯之者。
六、在車站或埠頭而犯之者。
前項之未遂犯罰之。

司法院資訊處製作；財團法人民間司法改革基金會備份。
